臺灣新北地方法院刑事判決
111年度審交易字第1022號
公  訴  人  臺灣新北地方檢察署檢察官
被      告  陳世元



上列被告因過失傷害案件，經檢察官提起公訴（111 年度調偵字
第1745號），本院判決如下：
    主  文
陳世元犯過失傷害罪，處拘役參拾日，如易科罰金，以新臺幣壹
仟元折算壹日。
    事實及理由
壹、按告訴乃論之罪，其告訴應自得為告訴之人知悉犯人之時起
    ，於6 個月內為之，刑事訴訟法第237 條第1 項定有明文。
    查告訴人楊雅珊於案發後旋即因受有頭部外傷，被救護人員
    送至醫院急診、住院，迄民國110 年5 月22日出院，復於同
    日前往新北市政府警察局新莊分局交通分隊接受警員訪談並
    製作談話紀錄，故告訴人至當日始知悉肇事之他方即被告陳
    世元之情，有天主教輔仁大學附設醫院診斷證明書、當日談
    話紀錄表各1 份附卷可參，則本件告訴期間應自斯時起算，
    嗣告訴人於同年11月20日前往上開交通分隊製作筆錄且提起
    本件過失傷害告訴，亦有該次警詢筆錄1 份在卷可稽，堪認
    本件告訴合法，自應由本院依法審判。
貳、查被告所犯係死刑、無期徒刑、最輕本刑為3 年以上有期徒
    刑以外之罪，其於準備程序就被訴事實為有罪之陳述，經告
    知簡式審判程序之旨，並聽取其與檢察官之意見後，本院認
    無不得或不宜改依簡式審判程序進行之處，爰依刑事訴訟法
    第273 條之1 第1 項、第284 條之1 之規定，裁定進行簡式
    審判程序。
參、本案犯罪事實及證據，除下列事項應予補充外，餘均引用附
    件即檢察官起訴書之記載：
一、犯罪事實欄一之末，應補充「嗣經警到場處理時，陳世元留
    待現場，向警員坦承為肇事者，並接受其後裁判」。
二、補充「道路交通事故肇事人自首情形記錄表1 份（參111 年
    度偵字第10923 號卷第57頁）」、「被告陳世元於111 年11
    月17日本院準備程序及審理時之自白（參本院卷附當日各該
    筆錄）」為證據。
肆、論罪科刑：
一、核被告所為，係犯刑法第284 條前段之過失傷害罪。又被告
    於肇事後，在犯罪未被有偵查權限之機關或公務員發覺前，
    主動向據報前往現場處理之警員表明係肇事者，而願接受裁
    判等情，此觀卷附道路交通事故肇事人自首情形記錄表1 份
    可明，其合於自首要件，得依刑法第62條前段規定減輕其刑
    。
二、審酌被告為領有合格職業駕駛執照之人，在公用道路上駕駛
    車輛之期間，本應時時注意並遵守道路交通安全規則，以維
    護自身及其他用路人之生命、身體或財產之安全，卻於案發
    時地，起駛時未顯示方向燈及禮讓車道行進中之車輛，因而
    造成本件交通事故，並致告訴人受有附件犯罪事實欄一所示
    之傷害，實有不該，兼衡被告之素行、教育程度、職業、家
    庭經濟與生活狀況，以及犯後始終坦承犯行，態度勉可，然
    迄今未能與告訴人達成和解或成立調解，亦未取得告訴人之
    諒解等一切情狀，量處如主文所示之刑，並諭知易科罰金之
    折算標準，以資處罰。
伍、本判決係依刑事訴訟法第310 條之2 及第454 條所製作之簡
    化判決，依法僅需記載犯罪事實、證據名稱及應適用之法條
    ，並得以簡略方式為之，如認定之犯罪事實、證據及應適用
    之法條，與檢察官起訴書之記載相同者，得引用之，附此敘
    明。
據上論斷，應依刑事訴訟法第273 條之1 第1 項、第299 條第1
項前段、第310 條之2 、第454 條（本件依刑事判決精簡原則，
僅記載程序法條文），判決如主文。
本案經檢察官許宏緯偵查起訴，由檢察官陳炎辰到庭執行公訴。
中　　華　　民　　國    111   年 　 12  　月  　20  　日
                刑事第二十四庭  法  官　李俊彥   
以上正本證明與原本無異。
如不服本判決，應於判決送達後20日內敘明上訴理由，向本院提
出上訴狀（應附繕本），上訴於臺灣高等法院。其未敘述上訴理
由者，應於上訴期間屆滿後20日內向本院補提理由書「切勿逕送
上級法院」。
                                書記官  林慈恩
中　　華　　民　　國　  111 　年　  12    月    20    日
附錄本判決論罪之法律條文：
中華民國刑法第284 條
因過失傷害人者，處1 年以下有期徒刑、拘役或10萬元以下罰金
；致重傷者，處3 年以下有期徒刑、拘役或30萬元以下罰金。 
--------------------------------------------------------
附件：
臺灣新北地方檢察署檢察官起訴書
                                   111年度調偵字第1745號
　　被　　　告　陳世元　男　64歲（民國00年0月00日生）
　　　　　　　　　　　　住址詳卷
　　　　　　　　　　　　國民身分證統一編號：Z000000000號
上列被告因過失傷害案件，已經偵查終結，認應提起公訴，茲將
犯罪事實及證據並所犯法條分敘如下：
　　　　犯罪事實
一、陳世元於民國110年5月20日9時24分許，駕駛車牌號碼000-0
    000號營業小客車，自新北市○○區○○路000號路側起駛欲往中
    華路方向行駛時，本應注意車輛起駛前應顯示方向燈注意前
    後左右有無障礙或車輛行人，並禮讓行進中之車輛行人先行
    ，而依當時情形，並無不能注意之情事，竟疏未注意，仍未
    顯示方向燈及禮讓車道行進中之車輛，即貿然自路側起駛，
    適有騎乘車牌號碼000-0000號普通重型機車、沿上開中原路
    往中華路方向行駛在後之楊雅珊亦行至該處，見之避煞不及
    ，兩車發生碰撞，致楊雅珊因而受有頭部外傷、右側蜘蛛網
    膜下出血及腦震盪症候群之傷害。
二、案經楊雅珊訴請新北市政府警察局新莊分局報告偵辦。
　　　　證據並所犯法條
一、證據清單及待證事實：
編號 證據名稱 待證事實 1 被告陳世元警詢及偵查中之陳述與自白 被告駕駛車輛於犯罪事實欄一所載之時間、地點，不慎撞擊告訴人楊雅珊所騎乘之普通重型機車致其受有上開傷害之事實。 2 告訴人楊雅珊警詢及偵查中之證述 告訴人騎乘機車於上開時間、地點，為被告所駕車輛擦撞，致受有傷害之事實。 3 天主教輔仁大學附設醫院診斷證明書 告訴人受有上開傷害之事實。 4 道路交通事故現場圖、道路交通事故調查報告表（一）、（二）、談話記錄表各1份，及照片張  上開車禍發生之事實。 
二、核被告所為，係犯刑法第284條前段之過失傷害罪嫌。
三、依刑事訴訟法第251條第1項提起公訴。
　　此　致
臺灣新北地方法院
中　　華　　民　　國　 111　　年　　8 　　月　　11　　日
　　　　　　　　　　　　　　　檢　察　官　許宏緯